臺灣臺南地方法院刑事判決
111年度簡上字第226號
公  訴  人  臺灣臺南地方檢察署檢察官
上  訴  人
即  被  告  陳盈吉



上列上訴人即被告因違反毒品危害防制條例案件，對於本院中華
民國111年8月16日111年度簡字第2374號簡易判決（偵查案號：
臺灣臺南地方檢察署111年度毒偵字第964號）持有第一級毒品部
分不服，提起上訴，本院管轄之第二審合議庭判決如下：
    主  文
上訴駁回。
    犯罪事實
一、陳盈吉明知海洛因為毒品危害防制條例管制之第一級毒品，
    不得持有，竟為供自己施用，即基於持有第一級毒品海洛因
    之犯意，於民國111年2月間某日，在屏東縣林邊鄉某檳榔攤
    ，以新臺幣（下同）3萬元之代價，向真實姓名、年籍資料不
    詳，綽號「桌兄」之男子購買海洛因2錢，而持有之。嗣經
    警於111年4月6日8時58分許，持本院核發之搜索票，至陳盈
    吉位於臺南市○○區○○街00巷0號之居所執行搜索，當場扣得
    第一級毒品海洛因殘渣袋2包（檢驗前毛重分別為0.501公克
    、0.339公克，內含吸管2支），而查悉上情。 
二、案經臺南市政府警察局第四分局報告臺灣臺南地方檢察署檢
    察官偵查聲請簡易判決處刑。
    理  由
壹、程序事項
一、按「上訴得對於判決之一部為之。對於判決之一部上訴者，
    其有關係之部分，視為亦已上訴。但有關係之部分為無罪、
    免訴或不受理者，不在此限。上訴得明示僅就判決之刑、沒
    收或保安處分一部為之。」刑事訴訟法第348條規定甚明。
    查原審判決後，上訴人即被告（下稱被告）已明示僅對該判
    決持有第一級毒品部分提起上訴，有上訴書及本院準備程序
    、審判筆錄各1份附卷可稽（參見簡上卷第49頁至第59頁、
    第69頁至第70頁、第89頁），是本件上訴即本院審理範圍僅
    及於原判決持有第一級毒品部分，合先敘明。
二、按被告以外之人於審判外之陳述，雖不符刑事訴訟法第159
    條之1至第159條之4之規定，而經當事人於審判程序同意作
    為證據，法院審酌該言詞陳述或書面陳述作成時之情況，認
    為適當者，亦得為證據，同法第159條之5第1項定有明文。
    經查，以下所引用具有傳聞性質之證據資料，被告並不爭執
    作為證據使用，本院復查無違法不當取證或其他瑕疵，因認
    以之作為證據均屬適當，揆諸前揭規定與說明，均具有證據
    能力。　　
貳、實體事項
一、訊據被告固不否認有於111年2月間某日，在屏東縣林邊鄉某
    檳榔攤，以3萬元之代價，向真實姓名、年籍資料不詳，綽號
    「桌兄」之男子購買海洛因2錢等事實，惟矢口否認有何持
    有第一級毒品犯行，辯稱：員警於111年4月6日8時58分許查
    扣之袋子，裡面是空的，重量為零，鑑定時卻有重量，實有
    可疑云云。經查：
（一）被告為供自己施用，於111年2月間某日，在屏東縣林邊鄉
      某檳榔攤，以3萬元之代價，向真實姓名、年籍資料不詳，
      綽號「桌兄」之男子購買海洛因2錢等事實，業據被告於
      警詢時自白在卷（參見警卷第21頁至第22頁）。又員警於
      111年4月6日8時58分許，持本院核發之搜索票，至被告位
      於臺南市○○區○○街00巷0號之居所執行搜索，當場扣得殘
      渣袋2包（內含吸管2支），該等殘渣袋（內含吸管2支）
      經送鑑定，檢驗出第一級毒品海洛因等事實，亦有本院11
      1年聲搜字第350號搜索票、臺南市政府警察局第四分局搜
      索扣押筆錄、扣押物品目錄表、高雄市立凱旋醫院濫用藥
      物成品檢驗鑑定書各1份、現場照片1張附卷可稽（參見警
      卷第23頁、第27頁至第37頁、第105頁上方、偵卷第50頁
      至第51頁），足以佐證被告之上開自白為真，而可採信。
      　　
（二）依據卷附之臺南市政府警察局第四分局扣押物品目錄表，
      員警於111年4月6日8時58分許，在被告上開居所扣得「不
      明粉末殘渣袋（內含吸管2支）2包」，顯見員警僅以目視
      ，即可觀察到該袋內有「不明粉末」存在，而高雄市立凱
      旋醫院亦自該「不明粉末殘渣袋2包（內含吸管2支）」檢
      驗出第一級毒品海洛因，顯見該「不明粉末殘渣袋2包（
      內含吸管2支）」內確有第一級毒品海洛因粉末。至於員
      警雖未於扣押物品目錄表或現場照片上記載「不明粉末殘
      渣袋2包（內含吸管2支）」之重量，然此僅係員警未予秤
      重而已，並非表示該袋內空無一物，而高雄市立凱旋醫院
      將該「不明粉末殘渣袋2包（內含吸管2支）」秤重，秤得
      結果為檢驗前「毛重」0.501公克、0.339公克，則係表示
      該等袋子（含吸管）於檢驗前之重量分別為0.501公克、0
      .339公克，並非表示袋內「粉末」之重量達0.501公克、0
      .339公克。從而，被告以員警查扣之袋子，裡面是空的，
      重量為零，鑑定時卻有重量，實屬可疑云云置辯，實有誤
      會。
（三）綜上所述，本案事證明確，被告持有第一級毒品犯行堪可
      認定，應依法論科。被告上開所辯，難以憑採。
二、論罪科刑及駁回上訴之理由
（一）按海洛因為毒品危害防制條例所列管之第一級毒品，該條
      例第2條第2項第1款規定甚明，是核被告所為，係犯毒品
      危害防制條例第11條第1項之持有第一級毒品罪。
（二）原審以被告犯持有第一級毒品罪，事證明確，依具體個案
      審酌：被告前已因施用毒品而經觀察、勒戒，猶未深切體
      認毒品危害己身之鉅，及早謀求脫離毒害之道，反漠視法
      令禁制，再犯下本件持有第一級毒品之罪，顯見其戒除毒
      癮之意志薄弱，然因其持有毒品並無更犯他罪，所生危害
      尚在可控制範圍內，復考量其所持有之毒品數量，並兼衡
      其前科素行、智識程度、家庭經濟狀況及犯罪後態度等一
      切情狀，量處有期徒刑3月，併諭知易科罰金之折算標準
      ；復敘明：扣案之被告所持有之粉狀殘渣袋2包（檢驗前
      毛重分別為0.501公克、0.339公克，內含吸管2支）經送
      檢驗結果，檢出第一級毒品海洛因之成分，有高雄市立凱
      旋醫院濫用藥物成品檢驗鑑定書1份在卷可稽，應依毒品
      危害防制條例第18條第1項前段規定，不問屬於犯罪行為
      人與否，宣告沒收銷燬之，送驗耗損部分之毒品，因已滅
      失，爰不另宣告沒收銷燬。經核其量刑已斟酌全案情節及
      刑法第57條各款情形，且未逾越法定刑之範圍，或有何違
      反比例原則及罪刑相當原則之情形，宣告沒收亦屬妥適，
      並無違法或不當之情事，自應予以維持。被告仍執陳詞否
      認犯罪，提起上訴，為無理由。
三、綜上所述，原判決之認事用法均無違誤，量刑及宣告沒收亦
    無不當，被告仍執前詞提起上訴，請求撤銷改判，核無理由
    ，應予駁回。
據上論斷，依刑事訴訟法第455條之1第1項、第3項、第368條，
判決如主文。
本案經檢察官林朝文聲請以簡易判決處刑，檢察官白覲毓到庭執
行職務。
中　　華　　民　　國　　111 　年　　11　　月　　29　　日
                  刑事第十二庭  審判長法  官  卓穎毓
                                      法  官  莊玉熙
                                      法  官  李俊彬
以上正本證明與原本無異。
不得上訴。
    　　　　　　　　　　　　　　　　　書記官  李俊宏
中　　華　　民　　國　　111 　年　　11　　月　　29　　日